【裁判字號】    98,訴,1550
【裁判日期】    990125
【裁判案由】    違反毒品危害防制條例
【裁判全文】
臺灣屏東地方法院刑事判決              98年度訴字第1550號
公  訴  人  臺灣屏東地方法院檢察署檢察官
被      告  甲○○
上列被告因違反毒品危害防制條例案件，經檢察官提起公訴（98
年度毒偵字第1780號），被告於本院準備程序中為有罪之陳述，
經合議庭裁定由受命法官獨任進行簡式審判程序，判決如下：
    主  文
甲○○施用第一級毒品，累犯，處有期徒刑拾月，扣案注射針筒
壹支沒收銷燬之；又施用第二級毒品，累犯，處有期徒刑伍月，
扣案第二級毒品甲基安非他命殘渣袋壹只沒收銷燬之。應執行有
期徒刑壹年貳月，扣案注射針筒壹支、第二級毒品甲基安非他命
殘渣袋壹只，均沒收銷燬之。
    事  實
一、甲○○於民國92年、93年間因施用毒品案件，先後經本院裁
    定送觀察、勒戒後，均認無繼續施用毒品之傾向，分別於92
    年2 月7 日、93年2 月27日執行完畢釋放出所，並由臺灣屏
    東地方法院檢察署檢察官以92年度毒偵字第174 號、93年度
    毒偵緝字第28號為不起訴處分確定。於93年、94年間再因施
    用第一、二級毒品案件，經本院分別以93年度訴字第598 號
    、94年度訴字第423 號判決各判處有期徒刑6 月、3 月，定
    應執行有期徒刑8 月確定、有期徒刑10月、6 月，定應執行
    有期徒刑1 年2 月確定，二案件接續執行，於95年12月25日
    執行完畢。再於96年間因施用毒品案件，經本院以96年度易
    字第276 號判決判處有期徒刑1 年確定，並於98年2 月2 日
    執行完畢。猶不知悔改，明知海洛因及甲基安非他命分屬第
    一、二級毒品，不得持有及施用，竟分別基於施用第一級毒
    品海洛因、第二級毒品甲基安非他命之犯意，先於98年10月
    3 日23時許，在屏東縣東港鎮某友人住處，以將海洛因加水
    置於針筒後注入體內之方式，施用第一級毒品海洛因1 次；
    於同年月7 日7 時20分許，在屏東縣崁頂鄉崁頂村公園廁所
    內，以將甲基安非他命置於玻璃球內，以火燒烤後吸食所產
    生煙霧之方式，施用第二級毒品甲基安非他命1 次。嗣於98
    年10月7 日12時40分許，在屏東縣崁頂鄉○○村○○路16號
    住處為警查獲，並扣得注射針筒1 支、毒品殘渣袋1 個，經
    警採尿送驗，呈嗎啡及甲基安非他命陽性反應，而悉上情。
二、案經屏東縣政府警察局東港分局報告臺灣屏東地方法院檢察
    署檢察官偵查起訴。
    理  由
一、本件被告甲○○所犯係死刑、無期徒刑、最輕本刑為3 年以
    上有期徒刑以外之罪，亦非高等法院管轄之第一審案件，而
    被告於本院行準備程序中就被訴事實為有罪之陳述，經告知
    被告簡式審判程序之旨並聽取當事人意見後，本院合議庭依
    刑事訴訟法第273 條之1 第1 項規定，裁定由受命法官獨任
    進行簡式審判程序，合先敘明。
二、上揭犯罪事實，業據被告於本院審理中坦承不諱，又被告為
    警查獲後所採集之尿液經送檢驗結果，呈嗎啡及甲基安非他
    命陽性反應，有台灣檢驗科技股份有限公司濫用藥物尿液檢
    驗報告、屏東縣政府警察局東港分局偵辦毒品案件尿液受檢
    人真實姓名對照表各1 紙在卷可稽。而被告為警查獲扣案之
    注射針筒1 支、毒品殘渣袋1 只，經屏東縣政府警察局東港
    分局分別以台灣尖端先進生技醫藥股份有限公司、聯華生技
    股份有限公司之毒品試劑測試結果，於注射針筒檢出有海洛
    因陽性反應，於殘渣袋檢出有甲基安非他命陽性反應，有該
    初步檢驗報告單2 紙附卷可佐，足證被告前開自白與事實相
    符，罪證明確，犯行洵堪認定。按被告前因施用毒品案件，
    經本院裁定送觀察、勒戒後，認無繼續施用毒品頃向，於93
    年2 月27日執行完畢，又分別於93、94及96年間再因施用第
    一、二級毒品案件，經分別判處如事實欄所載有期徒刑確定
    ，此有臺灣高等法院被告前案紀錄表附卷可參，則被告於前
    案經觀察勒戒執行完畢後，於5 年內已經再犯，並經依法追
    訴處罰，雖本案施用毒品之時間在初犯釋放5 年後，惟被告
    既已先於「5 年內再犯」，顯見其再犯率甚高，原實施觀察
    、勒戒已無法收其實效，而無5 年戒斷期之存在，參諸最高
    法院95年第7 次刑事庭會議意旨，自無再經觀察、勒戒及強
    制戒治之必要，應依法論科。
三、查海洛因及甲基安非他命分別係毒品危害防制條例第2 條第
    2項第1款、第2 款所列之第一級、第二級毒品。核被告所為
    ，係犯毒品危害防制條例第10條第1 項之施用第一級毒品罪
    及同條第2 項之施用第二級毒品罪。被告於施用毒品海洛因
    、甲基安非他命而持有各該毒品之低度行為，應分別為施用
    之高度行為所吸收，均不另論罪。被告所犯上開2 罪，犯意
    各別，行為互殊，應分論併罰。被告有如事實欄所載之論罪
    科刑資料，亦有上開前案紀錄表可按，是被告於徒刑之執行
    完畢後5 年內故意再犯本件有期徒刑以上之2 罪，均為累犯
    ，應分別加重其刑。爰審酌被告於觀察勒戒後，仍不知警惕
    ，不思尋求正當之身心發展，竟再施用足以導致精神障礙、
    性格異常，甚至造成生命危險之毒品，戕害一己之身心健康
    ，對社會治安可能之危害程度非微，惟其於犯罪後尚能坦承
    犯行、其生活狀況、智識程度等一切情狀，分別量處如主文
    所示之宣告刑，並定其應執行之刑。扣案注射針筒1 支，經
    檢驗殘留海洛因，殘渣袋1 只，經檢驗殘留甲基安非他命，
    均難以析離（強行析離所費不合比例原則），應分別視同本
    案所查獲之第一級毒品海洛因、第二級毒品甲基安非他命，
    依毒品危害防制條例第18條第1 項前段規定，均沒收銷燬之
    。
據上論斷，應依刑事訴訟法第273條之1第1項、第299條第1 項前
段，毒品危害防制條例第10條第1 項、第2 項、第18條第1 項，
刑法第11條前段、第47條第1 項、第51條第5 款，判決如主文。
本案經檢察官曾士哲到庭執行職務。
中    華    民    國    99    年    1     月    25    日
                  刑事第四庭    法  官  蔡玉雪
以上正本證明與原本無異。
如不服本判決應於收受判決後10日內向本院提出上訴書狀，並應
敘述具體理由；其未敘述上訴理由者，應於上訴期間屆滿後20日
內向本院補提理由書（均須按他造當事人之人數附繕本）「切勿
逕送上級法院」。
中    華    民    國    99    年    1     月    25    日
                                書記官  許倬維
附錄論罪科刑法條：
毒品危害防制條例第10條
施用第一級毒品者，處6月以上5年以下有期徒刑。
施用第二級毒品者，處3年以下有期徒刑。

司法院資訊處製作；財團法人民間司法改革基金會備份。
